【裁判字號】    99,訴,965
【裁判日期】    990831
【裁判案由】    違反毒品危害防制條例
【裁判全文】
臺灣臺南地方法院刑事判決               99年度訴字第965號
公  訴  人  臺灣臺南地方法院檢察署檢察官
被      告  甲○○
上列被告因違反毒品危害防制條例案件，經檢察官提起公訴（99
年度毒偵字第1093號），被告於準備程序期日就被訴事實為有罪
陳述，本院裁定進行簡式審判程序，判決如下：
    主  文
甲○○施用第一級毒品，累犯，處有期徒刑捌月，扣案之海洛因
貳包（驗餘含袋重總計零點玖柒公克）沒收銷燬；又施用第二級
毒品，累犯，處有期徒刑伍月，扣案之安非他命參包（驗餘含袋
重總計肆點伍肆公克）沒收銷燬。應執行有期徒刑拾壹月，海洛
因貳包（驗餘含袋重總計零點玖柒公克）及安非他命參包（驗餘
含袋重總計肆點伍肆公克）均沒收銷燬。
    事實及理由
一、犯罪事實：甲○○前因違反毒品危害防制條例案件，經本院
    以93年度訴字第686號判處有期徒刑3年確定，於民國（下同
    ）96年6月11日假釋付保護管束，97年4月6日假釋期滿（假
    釋期間未經撤銷假釋，視已執行完畢），復曾因施用毒品案
    件，經依本院以93年度毒聲字第727號裁定令入戒治處所施
    以強制戒治，於94年8月15日強制戒治期滿，由台灣台南地
    方法院檢察署檢察官於94年8月18日，以94年度戒毒偵字第
    165號不起訴處分確定。詎甲○○猶未戒除毒癮，分別基於
    施用第一級及第二級毒品之犯意，於99年5月31日晚間10時
    許，在雲林縣斗六市○○路676號租屋處先以摻入香菸方式
    施用海洛因1次，再以吸食器燒烤後吸食其煙霧之方式施用
    甲基安非他命1次。嗣於99年5月31日晚間10時50分許，因甲
    ○○另案通緝於上開雲林縣斗六市○○路676號租屋處為警
    緝獲，始悉上情，並扣得海洛因2包（驗餘含袋重總計0.97
    公克）及安非他命3包（驗餘含袋重總計4.54公克）。案經
    臺南市警察局第五分局報告請臺灣臺南地方法院檢察署檢察
    官偵查起訴。
二、本件係經被告王敏誌於準備程序為有罪之表示，而經本院合
    議庭裁定由受命法官獨任以簡式審判程序加以審理，依刑事
    訴訟法第273條之2、第159條第2項之規定，不適用傳聞法則
    有關限制證據能力之相關規定；並得依同法第310條之2準用
    第454條之規定製作略式判決書（僅記載「證據名稱」），
    合先敘明。
三、證據名稱：
(一)、被告王敏誌於警詢、偵查及本院審理時之自白。
(二)、卷附臺南市警察局第五分局調查王敏誌涉嫌毒品案送驗尿液
    及年籍對照表（檢體編號：099E5-087）、長榮大學99年6月
    11日確認報告各1紙。
(三)、扣案海洛因2包（驗餘含袋重總計0.97公克）、安非他命3包
    （驗餘含袋重總計4.54公克）。
(四)、卷附臺南市警察局第五分局搜索扣押筆錄、扣押物品目錄表
    、海洛因及安非他命初步檢驗報告書暨扣押物照片。
(五)、卷附臺灣臺南地方法院地檢署94年度戒毒偵字第165號不起
    訴書、臺灣臺南地方法院地檢署刑案資料查註紀錄表、台灣
    高等法院被告前案紀錄表。
四、論罪：查海洛因屬毒品危害防制條例第2條第2項第1款所列
    之第1級毒品，安非他命屬同法第2條第2項第2款所列之第2
    級毒品，故核被告所為，係犯毒品危害防制條例第10條第1
    項之施用第1級毒品罪及同條第2項之施用第2級毒品罪。其
    持有毒品之低度行為應為施用毒品之高度行為所吸收，不另
    論罪。被告所犯上開2罪間，犯意個別、行為互殊，應予分
    論併罰。又被告有事實欄所載之犯罪科刑及執行完畢之事實
    ，有臺灣高等法院被告前案紀錄表在卷可稽，其於執行完畢
    後5年內故意再犯本件有期徒刑以上之罪，為累犯，均應依
    刑法第47條第1項規定加重其刑。爰審酌被告前已有施用毒
    品前科並歷經觀察勒戒過程，猶未能深切體認毒品危害己身
    之鉅，及早謀求脫離毒害之道，反而於出監出所後伺機再犯
    ，未見有何警惕及悔意，自有使其接受相當時期監禁處遇以
    教化性情之必要，惟於本院審理時坦承犯行，犯後態度良好
    ，且施用毒品固戕害個人健康，然未侵害他人權益、犯罪手
    段平和等一切情狀，分別量處如主文所示之刑，並定其應執
    行之刑。扣案之海洛因2包（驗餘含袋重總計0.97公克）為
    第1級毒品、安非他命1包（驗餘含袋重總計4.54公克）為第
    2 級毒品，應依毒品危害防制條例第18條第1項前段之規定
    沒收銷燬。
五、依刑事訴訟法第299條第1項前段、第273條之1第1項、第310
    條之2、第454條第1項，毒品危害防制條例第10條第1項、第
    2項、第18條第1項前段，刑法第11條前段、第47條第1項前
    段、第51條第5款，判決如主文。
本案經檢察官李俊彥到庭執行職務。
中    華    民    國    99    年    8     月    31    日
                        刑事第十庭  法  官   高如宜
以上正本證明與原本無異。
如不服本判決應於收受本判決後10日內向本院提出上訴書狀，並
應敘述具體理由。如未敘述上訴理由者，應於上訴期間屆滿後20
日內向本院補提理由書狀（均須按他造當事人之人數附繕本）「
切勿逕送上級法院」。
                                    書記官   陳慧玲
中    華    民    國    99    年    8     月    31    日
附錄本件論罪科刑法條：
毒品危害防制條例第10條
施用第一級毒品者，處 6 月以上 5 年以下有期徒刑。
施用第二級毒品者，處 3 年以下有期徒刑。

司法院資訊處製作；財團法人民間司法改革基金會備份。
